【裁判字號】    97,交聲,2357
【裁判日期】    971229
【裁判案由】    聲明異議
【裁判全文】
臺灣高雄地方法院刑事裁定            97年度交聲字第2357號
原處分機關  高雄市政府交通局
異  議  人
即受處分人  乙○○
上列受處分人因聲明異議案件，對於高雄市交通局97年9 月16日
所為之處分（原處分：高市交裁字第裁32-BO0000000號），聲明
異議，本院裁定如下：
    主  文
異議駁回。
    理  由
一、異議意旨略以：異議人即受處分人乙○○（下稱異議人）於
    員警開立紅單處，只是臨時停車，跟朋友聊天，並未攬客，
    且開立員警開立之紅單車牌車號並非異議人車輛之車號，異
    議人不需要繳交罰款，為此聲明異議，請求撤銷原處分等語
    。
二、汽車駕駛人，於鐵路、公路車站或其他交通頻繁處所，違規
    攬客營運，妨害交通秩序者，處新臺幣1500元以上3000元以
    下罰鍰；其所駕駛之汽車，如屬營業大客車者，並記該汽車
    違規紀錄一次，道路交通管理處罰條例第38條第1 項定有明
    文。另按汽車駕駛人有下列各款所列條款之一者，除依原條
    款處罰鍰外，並予記點：一、有、第38條第1 項情形之一者
    ，各記違規點數一點，道路交通管理處罰條例第63條第1 款
    亦有明文。
三、經查：
  (一)異議人駕駛車號Z8-978號營業一般小客車，於97年8 月9 日
    14時40分，在高雄市○○路、時代大道口捷運R6站3 號出口
    公車車站之交通頻繁處所，違規攬客營運，妨害交通秩序，
    經警員當場舉發之事實，業經證人即舉發員警甲○○證述：
    「我接到勤務中心的通知，表示那裡有違規停車，我就到了
    R6 的 三號出口處，我從對面車道看，三台車就停在出口處
    之公車的停靠區，三台車就佔用了二個公車停靠區，導致後
    面的接駁車往後延。我用哨子吹了之後，駕駛人才返回他們
    的車子。本件異議人是第一台車的駕駛。…我看到包含本案
    異議人的三位駕駛人跑到捷運出口處，在那裡與民眾比手劃
    腳，那裡屬於捷運接駁車的停靠處，有很多民眾在排隊，包
    含異議人在內的三個駕駛人，就有跟排隊的民眾在交談。當
    時他們的計程車就佔了二個停車格。異議人當時並沒有說他
    是要找朋友」等語詳盡（見本院卷23至24頁）。異議人雖辯
    稱：當時是與朋友聊天，並未攬客云云，然異議人如果係偶
    遇朋友臨時停車，豈可能未於舉發當時向警陳明，是其所辯
    顯不足採。
  (二)本件高市警交字第BO0000000 舉發單上所載之車牌號碼為53
    0-XP號與異議人之車輛號碼雖有不符，違規地點載為「中山
    、時代R3」亦有違誤（應係中山路、時代大道口捷運R6站3
    號出口），然此僅係舉發員警誤載，且業經高雄市政府警察
    局以97年9 月3 日高市警前六字第0970021802號函予以更正
    ，此有高雄市警察局前鎮分局上開函文1 份在卷可證（見本
    院卷11頁），上開誤載之處，既經高雄市政府警察局予以發
    函更正，程序上已得補正。再該舉發單係經員警當場舉發，
    並異議人當場簽名收受，有經異議人簽名之舉發違反道路交
    通管理事件通知單移送聯附卷可證（見本院卷18頁），是異
    議人當知悉其係受舉發之人及舉發事實（包括時間、地點）
    。故異議人辯稱：舉發單上所載之車號與異議人車輛車號不
    符、地點有誤，不需繳納罰款，尚屬無據。
三、綜上，異議人之辯解上無可採。異議人確於裁決書所載之時
    地確有於交通頻繁處所，違規攬客營運，妨害交通秩序之違
    規行為，原處分機關據以援引道路交通管理處罰條例第38條
    第1 項第63條第1 款規定，裁處異議人罰鍰新臺幣1500元並
    記違規點數1 點，並無不當。本件異議為無理由，應予駁回
    。
四、據上論斷，應依道路交通案件處理法第19條，裁定如主文。
中    華    民    國    97    年    12    月    29    日
                         交通法庭    法  官  陳億芳
以上正本證明與原本無異。
如不服本裁定，應於收受送達後5 日內向本院提出抗告狀。
中    華    民    國    97    年    12    月    29    日
                                     書記官  林靜慧


司法院資訊處製作；財團法人民間司法改革基金會備份。
